# 请教陈版，专利权即可用于研发又用于产品，摊销该如何摊销

提问人：神秘会 计 人 时间：2022-11-03 08:54:25
我公司由公司股东以专利权注资，公司按照评估值计入无形资产，我们是软件行业，平时研发过程中会用到专利，出售的软件产品也会用到上述专利，请问，上述专利权是分别计入研发费用和生成成本的话，以什么基数摊销会比较合适，还是应该全部计入生产成本。

回答人：chenyiwei
理论上应考虑基于该专利进行的新研发项目日后的可收回金额（未来现金流量现值-预计的后续研发支出），与当前产品销售产生的经济利益相比较，确定摊销额在这两者之间的分配方式。但实务中往往过于复杂且不可靠。基于谨慎考虑，建议此时全部摊销均计入现有产品的生产成本。